臺灣苗栗地方法院刑事判決　　　　　　 100年度訴緝字第18號
公　訴　人　臺灣苗栗地方法院檢察署檢察官
被　　　告　徐莉芬
上列被告因毒品危害防制條例案件，經檢察官提起公訴（99年度
毒偵字第1698號、第1701號），本院裁定改依簡式審判程序審理
，判決如下：
    主  文
徐莉芬施用第二級毒品，累犯，處有期徒刑月；又施用第一級
毒品，累犯，處有期徒刑玖月；又施用第二級毒品，累犯，處有
期徒刑肆月；又施用第一級毒品，累犯，處有期徒刑拾月。扣案
之注射針筒壹支沒收銷燬之。扣案之注射針筒貳支，均沒收。應
執行有期徒刑壹年捌月。扣案之注射針筒壹支沒收銷燬之。扣案
之注射針筒貳支，均沒收。
    事  實
一、徐莉芬曾因施用毒品案件，經法院裁定送觀察、勒戒後，認
    無繼續施用毒品之傾向，於民國94年12月13日執行完畢出所
    ，由臺灣苗栗地方法院檢察署檢察官於同日以94年度毒偵字
    第1742號、94年毒偵緝字第107 號為不起訴處分確定。惟前
    開觀察、勒戒無法收其實效，其於該次觀察、勒戒執行完畢
    後5 年內，復有下列施用毒品之犯行：(1)因施用毒品案件，
    經本院於97年3 月17日以96年度訴字第303 號判決，分別判
    處有期徒刑4 月、9 月、4 月，並定期應執行刑為有期徒刑
    1 年3 月。(2)因施用毒品案件，經本院於97年5 月13日以97
    年度訴字第224 號判決，判處有期徒刑10月，並定其應執行
    刑為有期徒刑10月，並與上開3 罪合併更定執行刑為有期徒
    刑1 年11月，於98年6 月2 日假釋出監，同年12月3 日保護
    管束期滿未經撤銷假釋視為執行完畢。
二、詎其仍不思悔悟，明知海洛因及甲基安非他命業經公告列為
    毒品危害防制條例第2 條第2 項之第一、二級毒品，不得非
    法持有、施用，仍基於施用第一級毒品海洛因及第二級毒品
    甲基安非他命之犯意，先後於：
  (一)99年4 月20日晚上8 時許，在苗栗縣竹南鎮「樂神遊藝場」
    之廁所內，以將第二級毒品甲基安非他命置入玻璃球吸食器
    （已丟棄，未扣案）內，吸食煙霧方式，施用第二級毒品甲
    基安非他命1 次；復於同年4 月22日晚上8 、9 時許，在苗
    栗縣竹南鎮「樂神遊藝場」之廁所內，以將第一級毒品海洛
    因置入針筒（已丟棄，未扣案）注射靜脈方式，施用第一級
    毒品海洛因1 次；嗣因涉嫌竊盜案件，而於99年4 月23日下
    午4 時45分許，在苗栗縣頭份鎮○○路頭份國中舊校操場內
    為警查獲移送，在有偵查犯罪權限之機關或人員尚未發覺其
    上揭犯行前，主動向承辦警員坦承上開施用第一級毒品海洛
    因及第二級毒品甲基安非他命犯行，並接受裁判經其同意採
    尿送驗後，檢驗結果呈可待因、嗎啡、安非他命及甲基安非
    他命陽性反應，因而獲悉上情。
  (二)於99年8月9日晚上7時許，在苗栗縣竹南鎮「樂神遊藝場」
    之廁所內，以將第二級毒品甲基安非他命置入玻璃球吸食器
    （已丟棄，未扣案）內，吸食煙霧方式，施用第二級毒品甲
    基安非他命1次；相隔約1小時後，在上開地點，以將第一級
    毒品海洛因置入針筒注射靜脈方式，施用第一級毒品海洛因
    1 次；嗣於99年8 月10日晚上7 時40分許，在苗栗縣頭份鎮
    斗煥里中正二路斗坪加油站旁為警查獲，並扣得其所有供施
    用毒品所用注射針筒1 支及預備供施用毒品所用之注射針筒
    2 支，始知悉上情。
三、案經苗栗縣警察局頭份分局報請臺灣苗栗地方法院檢察署檢
    察官偵查起訴。
    理  由
一、本件被告徐莉芬犯係死刑、無期徒刑、最輕本刑為3 年以上
    有期徒刑以外之罪，其於本院準備程序中就前揭被訴事實為
    有罪之陳述，經受命法官告知簡式審判程序之旨，並聽取其
    與公訴人之意見後，本院認無不得或不宜改依簡式審判程序
    進行之處，爰依刑事訴訟法第273 條之1 第1 項、第284 條
    之1 ，本院合議庭裁定由受命法官獨任依簡式審判程序審理
    ；又簡式審判程序之證據調查，依刑事訴訟法第273 條之2
    規定，不受同法第159 條第1 項審判外陳述排除之限制，再
    被告對於卷內之各項證據，亦不爭執證據能力，故卷內所列
    之各項證據，自得作為證據，合先敘明。
二、上揭事實，業據被告於警訊、偵查及本院審理時坦承不諱，
    而被告為警所採集之尿液檢體，經送請中山醫學大學附設醫
    院檢驗，結果呈鴉片類、安非他命類陽性反應，有該醫院99
    年5 月6 日編號0000000 尿液檢驗報告1 份附卷可稽；送請
    中山醫學大學附設醫院檢驗，結果呈鴉片類、安非他命類陽
    性反應，有該醫院99年8 月27日編號0000000 尿液檢驗報告
    1 份在卷可稽。足認被告上開自白顯與事實相符，堪信為真
    實。本件事證明確，被告犯行洵堪認定。
三、按毒品危害防制條例於92年7 月9 日修正公布，其中第20條
    、第23條將施用毒品之刑事處遇程序，區分為「初犯」、「
    5 年內再犯」、「5 年後再犯」，而依立法理由觀之，僅限
    於「初犯」、「5 年後再犯」，始應先經觀察、勒戒或強制
    戒治程序，倘被告於5 年內已再犯，經依法追訴處罰，縱其
    第3 次（或第3 次以上）再度施用毒品之時間，在初犯經觀
    察、勒戒或強制戒治執行完畢釋放5 年以後，已不合於「5
    年後再犯」之規定，且因已於「5 年內再犯」，顯見其再犯
    率甚高，原實施觀察、勒戒或強制戒治，已無法收其實效，
    即應依該條例第10條處罰，最高法院95年5 月9 日95年度第
    7 次刑事庭會議決議可資參照。查被告如事實欄之施用毒品
    事實經觀察勒戒之事實，此有臺灣苗栗地方法院檢察署刑案
    資料查註紀錄表、臺灣高等法院被告前案紀錄表各1 份在卷
    可按，是被告既已於觀察勒戒執行完畢後5 年內再犯施用毒
    品案件，並經法院論罪科刑，即非屬前述「5 年後再犯」之
    情形，檢察官自應依法追訴。從而，本件事證明確，被告犯
    行洵堪認定，應依法論科。
四、按海洛因、甲基安非他命係毒品危害防制條例第2 條第2 項
    第1 款、第2 款所定之第一級毒品、第二級毒品，不得非法
    持有、施用。故核被告所為，係犯毒品危害防制條例第10條
    第1 項、第2 項施用第一級毒品罪、施用第二級毒品罪。其
    於施用海洛因、甲基安非他命前持有海洛因、甲基安非他命
    犯行，為其施用之高度行為所吸收，不另論罪。查被告有事
    實欄所載論罪科刑執行之情形，此有臺灣苗栗地方法院檢察
    署刑案資料查註紀錄表及臺灣高等法院被告前案紀錄表各1
    份在卷可查，其受有期徒刑執行完畢後，5 年之內再故意犯
    有期徒刑以上刑之本罪，為累犯，應依刑法第47條第1 項規
    定加重其刑。至被告於如事實欄一(一)示之施用毒品犯行後，
    在有偵查犯罪權限之機關或人員尚未發覺其上揭犯行前，主
    動向承辦警員坦承犯行，嗣並接受偵訊，有苗栗縣警察局苗
    栗分局刑事案件報告書及警局筆錄、自首情形紀錄表各1 份
    在卷可佐，其對於未發覺之犯罪自首而受裁判，爰依刑法第
    62條之規定減輕其刑，並依法先加後減之。至於被告所犯上
    開4 罪間，犯意各別，行為互殊，且皆可獨立評價，自應分
    論併罰。爰審酌被告曾因施用毒品經送勒戒處所施以觀察勒
    戒後，仍未能戒斷其施用毒品之惡習，足見其陷溺已深，惟
    因施用毒品僅係戕害其自己身心並無加害他人，此次施用毒
    品次數各僅2 次，且其犯罪後坦承犯行、態度尚稱良好等一
    切情狀，分別量處如主文所示之刑，並合併定其應執行刑，
    以示懲儆。
五、至扣案之被告所有供施用毒品之器具注射針筒1 支，經警員
    檢驗後，亦有海洛因成分沾黏其內，與第一級毒品海洛因難
    以析離，此有苗栗縣警察局頭份分局職務報告、毒品初步鑑
    驗報告單及照片6 份附卷可證（見本院99年度訴字第952 號
    卷第26頁、第至31頁），應依毒品危害防制條例第18條第1
    項前段之規定併予宣告沒收銷燬之；再扣案注射針筒2 支據
    被告供承為其所有並預備供施用毒品使用（見本院100 年度
    訴緝字第18號卷第23頁），經本院囑託苗栗縣警察局頭份分
    局警員鑑驗結果，尚未發現有海洛因或其他違禁物反應，此
    有鑑定報告及照片1 份在卷可稽（見本院99年度訴字第952
    號卷第26至27頁），均應依刑法第38條第1 項第2 款為沒收
    之宣告，併此敘明。
據上論斷，應依刑事訴訟法第273 條之1 第1 項、第299 條第1
項前段，毒品危害防制條例第10條第1 項、第2 項、第18條第1
項前段，刑法第11條、第62條、第38條第1 項第2 款、第47條第
1 項、第51條第5 款，判決如主文。
本案經檢察官黃明正到庭執行職務。
中    華    民    國    100    年    6    月    30    日
                  刑事第三庭  法  官  許蓓雯
以上正本證明與原本無異。
如不服本判決應於收受判決後10日內向本院提出上訴書狀，並應
應敘述具體理由。其未敘述上訴理由者，應於上訴期間屆滿後20
日內向本院補提理由書( 均須按他造當事人之人數附繕本) 「切
勿逕送上級法院」。告訴人或被害人如對本判決不服者，應具備
理由請求檢察官上訴，其上訴期間之計算係以檢察官收受判決正
本之日期為準。
                              書記官  徐一夫
中    華    民    國    100    年    6    月    30    日
本案論罪科刑法條：
毒品危害防制條例第10條
施用第一級毒品者，處六月以上五年以下有期徒刑。
施用第二級毒品者，處三年以下有期徒刑。